臺灣彰化地方法院民事判決　　　　　　　94年度簡上字第28號
　　上　訴　人　丙○○　　住彰.
　　　　　　　　　　　　　　樓.
　　訴訟代理人　黃振源律師
　　被上訴人　　乙○○　　住彰.
　　　　　　　　　　　　　　十.
　　訴訟代理人　甲○○　　住同.
上列當事人間請求遷讓房屋事件，上訴人對於中華民國九十四年
一月廿日本院員林簡易庭九十三年度員簡字第二六三號第一審判
決提起上訴，本院於九十四年四月廿六日言詞辯論終結，判決如
左：
    主       文
上訴駁回。
第二審訴訟費用由上訴人負擔。
    事實及理由
一、上訴人起訴主張：其所有坐落彰化縣員林鎮○○路○段一巷
    九十號房屋一棟（下稱系爭房屋），於民國（下同）九十二
    年六月間出租予被上訴人使用，兩造約定租賃期間自九十二
    年七月一日起至九十三年六月三十日止。嗣經被上訴人要求
    ，兩造合意延長租期至九十三年九月十五日止，租期將屆滿
    ，上訴人不願續租，乃於九十三年八月二十五日寄發存證信
    函通知被上訴人應於期滿後遷讓房屋，惟被上訴人迄拒遷出
    ，爰訴請被上訴人應將系爭房屋遷出騰空返還上訴人，並請
    依職權宣告得假執行等語。
二、被上訴人則以：當時兩造說明租期為二年，但簽立書面契約
    時只訂期一年，被上訴人並均按期繳納房租，直至九十三年
    八月廿五日上訴人寄存證信函來，被上訴人始知其要收回房
    屋，上訴人在存證信函中所言租期延至九十三年九月十五日
    云云，是上訴人片面之詞，被上訴人並未同意等語，資為抗
    辯。
三、本件原審為上訴人敗訴之判決，上訴人聲明不服，求為：(一)
    原審判決廢棄。(二)上廢棄部分被上訴人應自坐落彰化縣員林
    鎮○○路○段一巷九十號房屋遷出騰空返還上訴人。(三)第一
    、二審訴訟費用由被上訴人負擔。(四)請依職權宣告假執行。
四、得心證之理由：
    (一)上訴人主張其立約將系爭房屋出租予被上訴人，書面契約
      訂明租期自九十二年七月一日起至九十三年六月三十日止
      ，上訴人復於九十三年八月廿五日寄發存證信函通知被上
      訴人，內容略以被上訴人應於兩造合意延長至九十三年九
      月十五日租期屆滿遷讓房屋等情，業據提出租賃契約書、
      存證信函及回執為證，並為被上訴人所不爭，固堪認為真
      實。
    (二)被上訴人以前揭情詞置辯，雖據上訴人否認，惟按不動產
      之租賃契約，其期限逾一年者，應以字據訂立之，未以字
      據訂立者，視為不定期之租賃；又租賃期限屆滿後，承租
      人仍為租賃物之使用收益，而出租人不即表示反對之意思
      者，視為以不定期限繼續契約，民法第四百二十二條、第
      四百五十一條各定有明文。兩造既不爭執上訴人提出之租
      賃契約書為真正，則兩造租賃期限自應依該租賃契約書所
      載九十三年六月三十日為屆滿。惟屆滿後被上訴人仍為租
      賃物之使用，此上訴人雖陳稱係基於兩造合意延長期限至
      九十三年九月十五日止，並提出其於九十三年八月間通知
      被上訴人不續租之存證信函與回執供證，惟經被上訴人否
      認有此合意，則此有利於上訴人之事項，自應由上訴人負
      舉證之責，而前述存證信函係由上訴人單方製作，與回執
      只足證明被上訴人有收受該函，知情函意，容未足證明被
      上訴人果曾同意延長租賃期限至九十三年九月十五日止之
      事。另證人黃美英於原審證述，兩造都是其認識的朋友，
      當時租房子簽約時，其比較不知道，簽約時其沒有過去，
      但兩造曾在其經營的美髮店（談論），其有聽過原告（即
      上訴人，下同）說只租一年，到期就不再續租。（原告方
      面）要討房子時其陪原告去，那時大約是農曆今年快七月
      時（九十三年八月十六日為該年農曆七月一日），雙方談
      的意思，被告（即被上訴人）是說七月不宜搬家，他們在
      找房子等語。亦只足證明於九十三年八月間證人有陪同上
      訴人方面去找被上訴人討房子之事，尚未足證明兩造確有
      合意延長租賃期限至九十三年九月十五日止之情。是上訴
      人既未能證明兩造曾經合意延長租賃期限至九十三年九月
      十五日止之事項，乃遲至九十三年八月間才通知被上訴人
      不續租，顯構成「租賃期限屆滿後，承租人仍為租賃物之
      使用收益，而出租人不即表示反對之意思者」之情狀，揆
      諸前述民法第四百五十一條之規定，或被上訴人自陳租期
      為二年之情，被上訴人抗辯兩造間租賃期限並未屆滿之詞
      應足採信。從而，上訴人以租賃期滿請求被上訴人應遷讓
      系爭房屋係無理由，應予駁回。原審判決基於同一法律上
      之理由，為上訴人敗訴之判決，尚稱妥適。上訴意旨指摘
      原判決為不當，求予廢棄改判，即無理由，應由本院駁回
      上訴人之上訴。
五、結論：本件上訴人之上訴為無理由，並依民事訴訟法第四百
    三十六條之一第三項、第四百四十九條第一項、第七十八條
    ，判決如主文。
中　　華　　民　　國　　94　　年　　5 　　月　　10　　日
                          民事第一庭
                              審判長法　　　官　羅培昌
                              　　　法　　　官　游秀雯
                              　　　法　　　官　簡燕子
上為正本係照原本作成。
不得上訴。
中　　華　　民　　國　　94　　年　　5 　　月　　10　　日
                                    法院書記官  張清秀
